【裁判字號】    95,簡上,601
【裁判日期】    951018
【裁判案由】    竊盜
【裁判全文】
臺灣板橋地方法院刑事判決             95年度簡上字第601號
上  訴  人  臺灣板橋地方法院檢察署檢察官
被      告  丁○○
上列上訴人因被告竊盜案件，不服本院95年度簡字第3502號，中
華民國95年6 月30日第一審簡易判決（聲請簡易處刑案號：臺灣
板橋地方法院檢察署95年度速偵字第690 號）提起上訴，暨移送
併辦（臺灣板橋地方法院檢察署95年度偵字第14599 、15377 號
、臺灣桃園地方法院檢察署95年度偵字第15936 號），本院合議
庭認有刑事訴訟法第451 條之1 第4 項但書之情形，適用通常程
序審判，並自為第一審判決如下：
    主  文
原判決撤銷。
丁○○共同連續攜帶兇器竊盜，累犯，處有期徒刑貳年。扣案之
機車鑰匙、六角扳手、活動扳手、活動鉗子、尖嘴鉗各壹支、登
山背包壹個、鐵剪、油壓剪、螺絲起子、扳手各貳支及鋼筋拾壹
支均沒收。
    事  實
一、丁○○有違反肅清煙毒條例、麻醉藥品管理條例、毒品危害
    防制條例及多次竊盜前科，前因施用第一級、第二級毒品案
    件，分別經本院以92年度訴字第262 號、92年度易字第988
    號刑事判決各判處有期徒刑十月、六月確定；又因攜帶兇器
    竊盜案件，經本院以92年度易字第296 號刑事判決判處有期
    徒刑七月確定，上開三案並經本院以92年度聲字第2331號裁
    定應執行有期徒刑一年九月確定，嗣於民國94年7 月31日縮
    刑期滿執行完畢。詎丁○○猶不知悔改，於上開有期徒刑執
    行完畢後五年內，復基於意圖為自己不法所有之概括犯意，
    連續為下列行為：
  (一)於95年5 月21日晚間10時30分許，在臺北縣土城市○○路○
    段149 巷巷口，以自備之機車鑰匙一支，徒手竊取戊○○所
    有車牌號碼為QX3-211 號之輕型機車一輛（價值約新臺幣一
    萬元），得手後供己代步使用。嗣於同年5 月25日下午4 時
    30分許，在臺北縣三峽鎮○○街205 號前為警查獲，並扣得
    其所有之機車鑰匙一支及上開所竊得之機車一輛。
  (二)於95年5 月27日晚間10時許，先持客觀上足以對人之生命、
    身體安全構成威脅，具有危險性可供為兇器使用之磨尖六角
    扳手一支，竊取乙○○所有車牌號碼為HO-5030 號之自小貨
    車一輛得手（價值約新臺幣五萬元）。
  (三)於95年5 月27日夜間11時許，駕駛上開甫竊得之HO-5030 車
    號自小貨車至桃園縣大溪鎮○○路1275號前，再攜帶客觀上
    足以對人之生命、身體安全構成威脅，具有危險性可供為兇
    器使用之鐵剪一支、鋼筋十一支（各約50公分）等物，以將
    上開鋼筋依序插入電線桿上之小孔、再攀爬至電線桿上方後
    ，持該鐵剪剪斷電纜線之方式，竊取臺灣電力股份有限公司
    所有之電纜線五條（其中22m/m2銅玻璃電線三條長度共計為
    94.5公尺、2PE 線二條長度共計為35公尺，價值共計約新臺
    幣三千七百十三元），得手後置於上開自小貨車內欲離去之
    際，為警當場查獲，並扣得其所有之上開六角板手、鐵剪各
    一支、鋼筋十一支及前揭所竊得之自小貨車、電纜線五條等
    物。
  (四)於95年6 月7 日晚間10時許，在臺北縣鶯歌鎮○○街20巷2
    號前，以自備鑰匙一支（未扣案）徒手竊取庚○○所有車牌
    號碼為FT-6371 號之廂型車一輛得手（價值約新臺幣三萬元
    ）。
  (五)於95年6 月7 日夜間11時許，與蘇豐隆（業經本院以95年度
    易字第1369號刑事判決判處有期徒刑八月，尚未確定）共同
    基於意圖為自己不法所有之犯意聯絡，由丁○○駕駛上開甫
    竊得之FT-6371 車號廂型車搭載蘇豐隆至臺北縣三峽鎮○○○路74號對面之建築工地後，丁○○即持客觀上足以對人之
    生命、身體安全構成威脅，具有危險性可供為兇器使用之活
    動扳手、活動鉗子、鐵剪、尖嘴鉗各一支及油壓剪、螺絲起
    子、扳手各二支等物（置於一登山背包內），入內竊取甲○○所有之建築用鋼筋十九支（各約50公分）、電線一批（共
    計重約40公斤）、攪拌水泥機具一個等物（價值共計約新臺
    幣六、七千元），蘇豐隆則在外把風及協助將所竊得之上開
    物品搬運上車。嗣將上開物品載運回臺北縣三峽鎮○○路33
    巷底丁○○住處附近時為警查獲，並當場扣得其所有之上開
    工具一批、登山背包一個及前揭所竊得之廂型車、電線、鋼
    筋、攪拌水泥機具等物。
  (六)於95年6 月15日上午8 時許，在臺北縣三峽鎮○○路75巷14
    號前，徒手竊取丙○○所有平日由藍振文使用，車牌號碼為
    RZ-1340 號之廂型車一輛（價值約新臺幣十萬元），得手後
    供己代步使用。嗣於同年6 月19日夜間11時50分許，在臺北
    縣三峽鎮○○街57巷6 號住處因另案遭通緝而為警查獲，並
    扣得其所竊得之上開廂型車一輛。
二、案經臺北縣政府警察局三峽分局、汐止分局先後報請臺灣板
    橋地方法院檢察署檢察官聲請簡易判決處刑及移送併案審理
    ，暨由桃園縣政府警察局大溪分局報請臺灣桃園地方法院檢
    察署檢察官移送併案審理。
    理  由
一、證人戊○○、蘇豐隆、庚○○、甲○○、藍振文、陳志清、
    乙○○、己○○於警詢中所為之陳述，及簽名表示指認及具
    領上開機車、廂型車、自小貨車、電線、鋼筋、水泥攪拌機
    具意思之贓物認領保管單，雖均係被告以外之人於審判外之
    言詞或書面陳述，然經本院於審判期日提示被告調查證據並
    告以要旨後，被告就證據能力方面並未聲明異議，且本院審
    酌上開證人中蘇豐隆、陳志清為被告之友人，其餘證人則僅
    為單純之竊盜案件被害人，前與被告均無怨隙，渠等於案發
    後記憶猶新之情況下所為之言詞及書面陳述，可信性甚高，
    如引用渠等之上開言詞或書面陳述作為證據應屬適當，依刑
    事訴訟法第159 條之5 規定，即有證據能力，合先敘明。
二、前揭事實業據被告於警詢、偵查及本院審理中均坦承不諱，
    核與證人戊○○、蘇豐隆、庚○○、甲○○、藍振文、陳志
    清、乙○○、己○○於警詢中所為之證述及證人庚○○於偵
    查中所述之情節相符，並有行照影本、「車輛車牌失竊作業
    ─查獲車輛認可資料」、「車籍作業系統─查詢認可資料」
    、車輛失竊、尋獲遺失電腦輸入單各一紙、「車輛竊盜、車
    牌失竊資料個別查詢報表─查詢車輛認可資料」三紙、贓物
    認領保管單六紙、現場及扣案物品照片三十三幀附卷可稽及
    前揭機車鑰匙、六角扳手、活動扳手、活動鉗子、尖嘴鉗各
    一支、登山背包一個、鐵剪、油壓剪、螺絲起子、扳手各二
    支等物扣案可資佐證，足認被告上開所為不利於己之自白與
    事實相符。至被告雖另辯稱上開犯罪事實欄第一項(三)部分，
    其僅剪斷電纜線之一端云云，惟查其於偵查中業已坦承：「
    我用剪刀剪，剪完後放車上，…，因為我東西放後座，後來
    就被警查獲了。」等語（參見臺灣桃園地方法院檢察署95年
    度偵字第12511 號偵查卷第47頁），且警方當場所扣得並由
    證人己○○所領回者為22m/m2銅玻璃電線三條長度共計94.5
    公尺、2PE 線二條長度共計35公尺，業據證人己○○於警詢
    中證述甚詳，並有其所簽立之贓物認領保管單一紙在卷可按
    ，若被告確實僅剪斷其中一端，警方或證人己○○實無將另
    一端亦一併剪斷且多達五條之理，是被告此部分所辯，尚非
    可採。據此，本案事證明確，被告犯行堪以認定。
三、論罪科刑部分：
  (一)被告行為後，前於94年2 月2 日修正公布之刑法，已自95年
    7 月1 日起施行，另刑法施行法亦於95年6 月14日增訂該法
    第1 條之1 規定，並自95年7 月1 日施行。其中修正後刑法
    第2 條之規定，乃係關於新舊法比較適用之準據法，其本身
    無關行為可罰性要件之變更，故於95年7 月1 日刑法修正施
    行後，如有涉及比較新舊法之問題，即應逕依修正後刑法第
    2 條第1 項規定，為「從舊從輕」之比較（最高法院95年度
    第8 次刑事庭會議決議意旨參照）。經查：
  刑法第320 條第1 項之竊盜罪雖未修正，然於上開刑法及其
    施行法修正施行前，依罰金罰鍰提高標準條例第1 條前段之
    規定，刑法第320 條第1 項所定罰金刑部分之法定刑度「銀
    元五百元以下」係提高為銀元五千元即新臺幣一萬五千元以
    下，最低刑度則依修正前刑法第33條第5 款規定，應提高為
    銀元十元即新臺幣三十元以上。嗣因刑法施行法第1 之1 條
    已增訂：「中華民國94年1 月7 日刑法修正施行後，刑法分
    則所定罰金之貨幣單位為新臺幣；94年1 月7 日刑法修正時
    ，刑法分則編未修正之條文定有罰金者，自94年1 月7 日刑
    法修正施行後，就其所定數額提高為三十倍，但72年6 月26
    日至94年1 月7 日新增或修正之條文，就其所定數額提高為
    三倍。」，而此規定因屬前揭罰金罰鍰提高標準條例第1 條
    但書所稱之「法律已依一定比率規定罰金或罰鍰之數額或倍
    數」，自應優先適用；又修正後刑法第33條第5 款亦已將罰
    金刑調整為新臺幣一千元以上，以百元計算，故依前述標準
    換算，刑法第320 條第1 項之罰金刑法定刑度於刑法及其施
    行法修正後已變更為「新臺幣一萬五千元以下，新臺幣一千
    元以上」，是比較修正前後刑度結果，應以修正前之規定對
    被告較為有利。
  修正後刑法第56條規定，業已刪除連續犯之規定。故連續數
    行為而犯同一罪名，依修正前刑法第56條規定，應以一罪論
    ，但得加重其刑；而依修正後規定，則已無連續犯可資適用
    ，即應將各次犯行以數罪併合處罰，是以適用修正前關於連
    續犯之規定，對被告自係較為有利。
  修正後刑法第28條關於成立共同正犯之標準，將原來共同正
    犯之共同「實施」犯罪，改為共同「實行」犯罪，剔除完全
    未參與犯罪相關行為「實行」之「陰謀共同正犯」及「預備
    共同正犯」，是修正後之共同正犯之可罰性要件之範圍業已
    限縮，乃屬行為可罰性要件之變更，自應比較新舊法，惟不
    論適用修正前後之刑法第28條規定，被告與蘇豐隆就前揭犯
    罪事實欄第一項第(五)部分之犯行均應成立共同正犯，故修正
    後之刑法並非較有利於被告。
  修正後刑法第47條、第49條關於累犯之規定，乃以出於故意
    再犯有期徒刑以上之罪者為限，並增訂強制工作免其執行或
    執行完畢後，五年內故意再犯有期徒刑以上之罪者，以累犯
    論之規定（擬制累犯），且刪除「依軍法」受裁判者，不適
    用累犯之規定，以求司法與軍法一致。是以修正後之累犯範
    圍已分別有所減縮及擴張，當屬科刑規範事項之變更，自應
    比較新舊法。而本件被告係故意再犯本罪，不論依修正前後
    之刑法第47條規定，均應成立累犯，故修正後之刑法第47條
    並非較有利於被告，
  綜合上述各條文修正前後之比較後，適用修正後之刑法及罰
    金罰鍰提高標準條例等相關法律規定並未對被告更為有利，
    揆諸前揭刑法第2 條第1 項前段規定，即應適用修正前之刑
    法等相關規定。
  (二)被告持以為本案犯行所用之六角扳手、活動扳手、活動鉗子
    、尖嘴鉗各一支、鐵剪、油壓剪、螺絲起子、扳手各二支及
    鋼筋十一支（參見95年度偵字第14599 號偵查卷第53頁下方
    照片），均為金屬材質，質地堅硬，且鐵剪、油壓剪及螺絲
    起子之前端尖銳，若持上開物品揮刺、砍劈人體，顯足以傷
    害人之生命、身體，在客觀上對於人之生命、身體安全具有
    高度危險性，應屬刑法第321 條第1 項第3 款所定之兇器，
    當無疑義。
  (三)核被告就前揭犯罪事實欄第一項第(一)、(四)、(六)部分所為，係
    犯刑法第320 條第1 項之竊盜罪，就犯罪事實欄第一項第(二)
    、(三)、(五)部分所為，則係犯刑法第321 條第1 項第3 款之攜
    帶兇器竊盜罪。被告與蘇豐隆就犯罪事實欄第一項第(五)部分
    之犯行有犯意聯絡、行為分擔，為共同正犯。又被告先後多
    次竊盜犯行，均時間緊接，方法相同，所犯係基本構成要件
    相同之罪名，顯係基於概括犯意反覆為之，為連續犯，應依
    修正前刑法第56條之規定，從一情節較重即犯罪事實欄第一
    項第(五)部分之攜帶兇器竊盜犯行處斷（攜帶兇器之數量甚多
    且有共犯）並加重其刑。另公訴人雖僅就被告犯罪事實欄第
    一項第(一)部分之竊盜犯行聲請簡易判決處刑，惟被告其餘竊
    盜犯行，與上開經聲請簡易判決處刑並論罪科刑之犯行間既
    有連續犯之裁判上一罪關係，為聲請簡易判決處刑之效力所
    及，且經檢察官提起上訴及移送併案審理，本院自得併予審
    究，附此敘明。
  (四)被告前因施用第一級、第二級毒品案件，分別經本院以92年
    度訴字第262 號、92年度易字第988 號刑事判決各判處有期
    徒刑十月、六月確定；又因攜帶兇器竊盜案件，經本院以92
    年度易字第296 號刑事判決判處有期徒刑七月確定，上開三
    案並經本院以92年度聲字第2331號裁定應執行有期徒刑一年
    九月確定，嗣於94年7 月31日縮刑期滿執行完畢乙節，有臺
    灣高等法院被告前案紀錄表一份在卷可按，其受有期徒刑執
    行完畢後五年內故意再犯本件有期徒刑以上之刑之罪，為累
    犯，應依修正前刑法第47條之規定加重其刑。
  (五)原審認被告犯罪事證明確，而予以論罪科刑，固非無見，惟
    原判決未及審酌被告就犯罪事實欄第一項第(二)至(六)部分所為
    之竊盜犯行，尚有未恰，檢察官執此提起本件上訴，即有理
    由，自應由本院管轄之第二審合議庭將原判決予以撤銷，並
    因原審就被告所為犯罪事實欄第一項第(一)部分之竊盜犯行即
    已判決有期徒刑六月，本院認於審酌被告尚有犯罪事實欄第
    一項第(二)至(六)部分之犯行，其中犯罪事實(二)、(三)、(五)部分並
    構成攜帶兇器竊盜罪，量刑業已超出刑事訴訟法第449 條第
    3 項簡易程序所得判處之範圍，具有同法第451 條之1 第4
    項但書之情形，而應依通常程序為第一審判決。
  (六)本院爰審酌被告有如犯罪事實欄所示之前科，素行不佳，犯
    罪之動機為貪圖不法利益、竊盜之次數多達六次、攜帶兇器
    之犯罪手段、所竊取之財物價值不低、被告犯罪後經警方逮
    捕竟旋即再犯，惡性匪淺，暨被告犯罪後坦承大部分犯行之
    態度等一切情狀，量處如主文第二項所示之刑，以資懲儆。
  (七)末按沒收為從刑之一種，附屬於主刑，不生比較輕重問題，
    亦不容與其他刑法總則規定割裂適用，本件既應適用修正前
    之刑法等相關規定，業如前述，則沒收部分自亦應一體適用
    。準此，扣案之機車鑰匙、六角扳手、活動扳手、活動鉗子
    、尖嘴鉗各一支、登山背包一個、鐵剪、油壓剪、螺絲起子
    、扳手各二支及鋼筋十一支等物，均係被告所有供為本件連
    續竊盜犯行所用之物，業據其供承在卷，爰併依修正前刑法
    第38條第1 項第2 款之規定宣告沒收。
據上論斷，應依刑事訴訟法第455 條之1 第1 項、第3 項、第
451 條之1 第4 項但書、第452 條、第369 條第1 項前段、第
364 條、第299 條第1 項前段，刑法第2 條第1 項前段、修正前
刑法第28條、第56條、第321 條第1 項第3 款、第47條、第38條
第1 項第2 款，判決如主文。
本案經檢察官吳宗光到庭執行職務。
中    華    民    國    95    年    10    月    18    日
                  刑事第十七庭  審判長法  官 李幼妃
                                      法  官 鄭燕璘
                                      法  官 張紹省
以上正本證明與原本無異。
如不服本判決應於送達後十日內向本院提出上訴狀
                                      書記官 周雅玲
中    華    民    國    95    年    10    月    26    日
附錄本案論罪科刑法條全文：
中華民國刑法第320 條第1 項
意圖為自己或第三人不法之所有，而竊取他人之動產者，為竊盜
罪，處五年以下有期徒刑、拘役或五百元以下罰金。
中華民國刑法第321條第1 項第3 款
犯竊盜罪而有左列情形之一者，處六月以上、五年以下有期徒刑
：
  三、攜帶兇器而犯之者。


司法院資訊處製作；財團法人民間司法改革基金會備份。
